【裁判字號】    98,訴,1520
【裁判日期】    990331
【裁判案由】    違反毒品危害防制條例
【裁判全文】
臺灣屏東地方法院刑事判決              98年度訴字第1520號
公  訴  人  臺灣高雄地方法院檢察署檢察官
被      告  甲○○
上列被告因違反毒品危害防制條例案件，經臺灣高雄地方法院檢
察署檢察官檢察官提起公訴（98年度毒偵字第3784號），因管轄
錯誤，經臺灣高雄地方法院移送，嗣因被告就被訴事實為有罪之
陳述，經合議庭裁定由受命法官獨任適用簡式審判程序審理，本
院判決如下：
    主  文
甲○○施用第一級毒品，累犯，處有期徒刑柒月；又施用第二級
毒品，累犯，處有期徒刑月。應執行有期徒刑捌月。
    事  實
一、甲○○於民國97年間因施用毒品案件，經裁定送觀察、勒戒
    ，因認無繼續施用毒品之傾向，於98年2 月18日釋放出所執
    行完畢。甲○○並曾於90年間因偽造文書案件，經法院分別
    判處有期徒刑7 月、7 月，應執行有期徒刑1 年確定；又因
    竊盜案件，經法院判處有期徒刑6 月，緩刑3 年確定；又因
    偽造文書案件，經法院判處有期徒刑3 月確定，上開緩刑因
    而撤銷；復因偽造文書案件，經法院判處有期徒刑6 月確定
    ，上開四案嗣經裁定應執行有期徒刑2 年2 月確定，甫於97
    年1 月4 日縮短刑期執行完畢。竟不知悔改，明知海洛因及
    甲基安非他命分屬第一、二級毒品，不得持有及施用，仍先
    基於施用第二級毒品甲基安非他命之犯意，於98年5 月18日
    中午12時許，在其屏東市○○路405 巷100 弄3 之6 號住處
    ，以將甲基安非他命置於玻璃球內加熱以口、鼻吸食煙霧之
    方式，施用甲基安非他命1 次，同日中午於施用甲基安非他
    命後，仍在上開住處，另基於施用第一級毒品海洛因之犯意
    ，以針筒注射之方式，施用海洛因1 次，嗣於98年5 月20日
    上午10時許，在高雄縣美濃鎮○○街與龜山街因手臂有注射
    針孔痕跡為警攔檢，經甲○○同意採取尿液分別送臺灣檢驗
    科技股份有限公司檢驗，結果呈安非他命、可待因、嗎啡陽
    性反應，而查悉上情。
二、案經高雄縣政府警察局旗山分局報告臺灣高雄地方法院檢察
    署檢察官偵查起訴。
    理  由
一、按本件被告所犯係死刑、無期徒刑、最輕本刑為3 年以上有
    期徒刑以外之罪，其於準備程序就被訴事實為有罪之陳述，
    經受命法官告知簡式審判程序之旨，並聽取其與公訴人之意
    見後，合議庭認無不得或不宜改依簡式審判程序進行之情事
    ，依刑事訴訟法第273 條之1 第1 項、第284 條之1 規定，
    裁定本件由受命法官獨任進行簡式審判程序，合先敘明。
二、上揭犯罪事實，業據被告於本院審理中坦承不諱，此外並有
    旗山分局毒品危害防制條例案嫌疑人尿液對照表、臺灣檢驗
    科技股份有限公司濫用藥物尿液檢驗報告、照片2 張等在卷
    可稽，足認被告前揭自白與事實相符，本案事證明確，被告
    犯行堪以認定。
三、按海洛因、甲基安非他命為毒品危害防制條例第2 條第2 項
    第1 、2 款所規定之第一、二級毒品，被告於97年間因施用
    毒品案件，經裁定送觀察、勒戒，因認無繼續施用毒品之傾
    向，於98年2 月18日釋放出所執行完畢，有臺灣高等法院被
    告前案紀錄表在卷可稽，其於上開觀察勒戒執行完畢後，5
    年內再為本件施用第一、二級毒品犯行，自均應依法論罪科
    刑，核被告所為，係犯毒品危害防制條例第10條第1 、2 項
    之施用第一、二級毒品罪。被告本案施用第一級毒品及施用
    第二級毒品之行為，犯意各別，行為互殊，應予分論併罰。
    被告持有毒品，復進而施用，其持有毒品之低度行為，均為
    施用毒品之高度行為所吸收（毒品危害防制條例第11條規定
    雖已於98 年5月20日修正公佈現並已開始施行，惟除本案並
    未扣得被告持有超過該條例第11條第3 、4 項所定純質淨重
    之第一、二級毒品，本院當僅得依經驗法則認定被告犯本案
    2 件施用毒品之犯行時，當時所持有之毒品並未達上述條文
    所定之重量外，檢察官亦未起訴被告有犯該條例第11條第3
    、4 項之罪，本院自毋庸為毒品危害防制條例第11條規定之
    新舊法比較），不另論罪。又被告有事實欄所列前揭犯罪前
    科紀錄，亦有前開臺灣高等法院被告前案紀錄表可參，被告
    受有期徒刑之執行完畢，五年以內故意再犯本案有期徒刑以
    上之2 罪，均構成累犯，自均應依刑法第47條第1 項規定加
    重其刑。爰審酌被告雖於犯後即能坦承犯行，而其施用毒品
    行為於本質上係屬自我戕害行為，反社會性之程度應屬較低
    ；惟施用毒品，不僅足以戕害其個人身心，且極易滋生其他
    犯罪，惡化治安甚重，嚴重損及公益，且被告前經觀察勒戒
    、強制戒治之執行助其戒除毒品，仍再為本案施用第一、二
    級毒品犯行，顯見其不思悔改，自制力亦顯不佳，及上開施
    用毒品行為均構成累犯應加重其刑，並兼衡其經濟狀況、智
    識程度等一切情狀，分別酌情量處如主文所示之刑，並依法
    定其應執行之刑如主文所示，以資懲儆。
據上論斷，應依刑事訴訟法第273 條之1 第1 項、第284 條之1
、第299 條第1 項前段，毒品危害防制條例第10條第1 項、第2
項，刑法第11條前段、第47條第1 項、第51條第5 款，判決如主
文。
本案經檢察官劉昀到庭執行職務。
中    華    民    國    99    年    3     月    31    日
                  刑事第一庭    法  官  黃紀錄
以上正本證明與原本無異。
如不服本判決應於收受判決後10日內向本院提出上訴書狀，並
應敘述具體理由；其未敘述上訴理由者，應於上訴期間屆滿後
20日內向本院補提理由書（均須按他造當事人之人數附繕本）
「切勿逕送上級法院」。
中    華    民    國    99    年    3    月    31    日
                                    書記官  戴仲敏

司法院資訊處製作；財團法人民間司法改革基金會備份。
